



Vitor Passos Rios

Endereço para acessar este CV: http://lattes.cnpq.br/5261741490385706

Resumo informado pelo autor

Possui graduação em Ciências Biológicas pela Universidade Federal da Bahia (2005), graduação em Prog. Esp. de Form. Pedagógica de Docentes - Licenciatura Plena em Biologia pela Universidade Cruzeiro do Sul (2017), mestrado em Ecologia e Biomonitoramento pela Universidade Federal da Bahia (2009) e doutorado em Ecologia pela Universidade de São Paulo (2016). Atualmente é professor VI 40h da Universidade do Estado de Minas Gerais. Tem experiência na área de Zoologia, com ênfase em Comportamento Animal e bioestatística, atuando principalmente nos seguintes temas: ecologia, bioestatística, comportamento, ecologia teórica, simulação computacional (Texto informado pelo autor)

Nome civil

Nome Vitor Passos Rios

Dados pessoais

Nascimento 21/04/1981 - Salvador/BA - Brasil

CPF 823.359.405-97

Formação acadêmica/titulação

2012 - 2016 Doutorado em Ecologia.

Universidade de São Paulo, USP, Sao Paulo, Brasil

Título: Efeitos da distribuição espanimais, Ano de obtenção: 2016 cial e da memória de interações sobre a formação de grupos de

Orientador: Roberto André Kraenkel
Bolsista do(a): Fundação de Amparo à Pesquisa do Estado de São Paulo

2007 - 2009 Mestrado em Ecologia e Biomonitoramento.
Universidade Federal da Bahia, UFBA, Salvador, Brasil
Título: Modelagem de Socialidade em Roedores Equimiídeos Utilizando Simulação Computacional, Ano
de obtenção: 2009

Orientador: Charbel Niño El-Hani

Bolsista do(a): Fundação de Amparo à Pesquisa do Estado da Bahia

2016 - 2017 Graduação em Prog. Esp. de Form. Pedagógica de Docentes - Licenciatura Plena em Biologia Universidade Cruzeiro do Sul, UNICSUL, Sao Paulo, Brasil

Graduação em Ciências Biológicas 2000 - 2005 Universidade Federal da Bahia, UFBA, Salvador, Brasil

Omeristador Pedera da Dainia, Orba, Javador, Diasa Titulo: Sequências comportamentais exibidas por díades de _Trinomys yonenagae_ (Rodentia Echimiydae) em situação de catíveiro e análise de séries temporais de comportamentos utilizar modelagem computacional
Orientador: Charbel N El-Hani, Pedro LB da Rocha, José G Vivas Miranda

Pós-doutorado

Pós-Doutorado . Universidade de São Paulo, USP, Sao Paulo, Brasil Bolsista do(a): Coordenação de Aperfeiçoamento de Pessoal de Nível Superior

2018 - 2019 Pós-Doutorado

Universidade Federal da Bahia, UFBA, Salvador, Brasil Bolsista do(a): Coordenação de Aperfeiçoamento de Pessoal de Nível Superior

Formação complementar

2018 - 2018 Extensão universitária em Workshop de Redes Complexas. (Carga horária: 18h). Universidade Federal da Bahia, UFBA, Salvador, Brasil

2017 - 2017 Curso de curta duração em Introdução à bioacústica no ambiente R. (Carga horária: 8h). Universidade Federal da Bahia, UFBA, Salvador, Brasil

2016 - 2016 Extensão universitária em School on Physics Applications in Biology. (Carga horária: 105h). Universidade Estadual Paulista Júlio de Mesquita Filho, UNESP, Sao Paulo, Brasil

2014 - 2014 Curso de curta duração em III Southern-Summer School on Mathematical Biology. (Carga horária: 96h). Universidade Estadual Paulista Júlio de Mesquita Filho, UNESP, Sao Paulo, Brasil

2014 - 2014 Curso de curta duração em Introductory Course in Individual and Agent-Based Modeling. (Carga horária:

100h).
Technische Universität Dresden, TUD, Dresden, Alemanha

2013 - 2013 Extensão universitária em Preparação pedagógica do Programa de Aperfeiçoamento de Ensino (PAE).

(Carga horária: 20h). Universidade de São Paulo, USP, Sao Paulo, Brasil

2013 - 2013 Extensão universitária em II Southern-Summer School On Mathematical biology. (Carga horária: 96h).

Universidade Estadual Paulista Júlio de Mesquita Filho, UNESP, Sao Paulo, Brasi

2013 - 2013 Curso de curta duração em Minicourse on Energetic Approach to Food Webs. (Carga horária: 20h). Universidade Estadual Paulista Júlio de Mesquita Filho, UNESP, Sao Paulo, Brasil

2011 - 2011	Curso de curta duração em Modelagem Matemática e Técnicas Computacionais. (Carga horária: 12h). Universidade Federal da Bahia, UFBA, Salvador, Brasil
2010 - 2010	Curso de curta duração em Introdução ao Geoprocessamento Utilizando Arcgis. (Carga horária: 30h). Universidade Federal da Bahia, UFBA, Salvador, Brasil
2007 - 2007	Curso de curta duração em Ecologia comportamental. (Carga horária: 16h). Universidade Federal da Bahia, UFBA, Salvador, Brasil
2007 - 2007	Curso de curta duração em Taxidermia Científica de Aves e Mamíferos. (Carga horária: 15h). Universidade Federal da Bahia, UFBA, Salvador, Brasil
2006 - 2006	Curso de curta duração em Curso de Comunicação Animal e Introdução ao Progra. Universidade Federal da Bahia, UFBA, Salvador, Brasil
2006 - 2006	Curso de curta duração em Mamíferos: Habitos Alimentares e Características C. (Carga horária: 20h). Universidade Federal da Bahia, UFBA, Salvador, Brasil
2005 - 2005	Curso de curta duração em Comportamento Social e Comunicação em animais. (Carga horária: 16h). Universidade Federal da Bahia, UFBA, Salvador, Brasil
2005 - 2005	Curso de curta duração em Iniciação à Experimentação em Ecologia. (Carga horária: 16h). Universidade Federal da Bahia, UFBA, Salvador, Brasil

Atuação profissional

1. Universidade do Estado de Minas Gerais - UEMG

Vínculo institucional

2020 - Atual

Vínculo: Servidor público, Enquadramento funcional: Professor VI 40h, Carga horária: 40, Regime:

Outras informações: Professor efetivo da Unidade Passos

2. Universidade de São Paulo - USP

Vínculo

institucional

2019 - 2020 Vínculo: Bolsista, Enguadramento funcional: pós-doutorando, Carga horária: 40. Regime: Dedicação

exclusiva Outras informações: Bolsista de pós-doutorado PNPD no Programa de Pós-Graduação em Biologia Comparada da Faculdade de Filosofia, Ciências e Letras de Ribeirão Preto, Universidade de São Paulo

2014 - 2014 Vínculo: ALuno de Pós-Graduação, Enguadramento funcional: Monitor Voluntário, Carga horária: 20,

Niculia Actino de 1 de Sidadaga y Englada Regime: Parcial Outras informações: Disciplina BIE5782 - Uso da Linguagem R para Análise de Dados Ecológicos

2013 - 2013 Vínculo: Bolsista , Enquadramento funcional: Monitor , Carga horária: 6, Regime: Parcial

Disciplina BIE 0430 - Ecologia Virtual: Simulação Computacional de Modelos em Ecologia

Atividades

07/2015 - 08/2015 Extensão Universitária, Instituto de Biociências, Departamento de Ecologia Geral

Especificação: Professor do curso de "Método Científico em Ecologia", da "2ºEcoEscola: Escola de Ecologia da USP", Organização do Curso de extensão de extensão universitária "2ºEcoEscola: Escola de Ecologia da USP"

07/2014 - 08/2014 Extensão Universitária, Instituto de Biociências, Departamento de Ecologia Geral

Especificação: Organizador e orientador do Curso de extensão de extensão universitária "Método Científico em Ecologia" na" 1ºEcoEscola: Escola de Ecologia da USP", Professor

3. Universidade Federal da Bahia - UFBA

Vinculo institucional

Vínculo: Servidor público, Enquadramento funcional: Professor substituto, Carga horária: 40, Regime: 2017 - 2018

Integral
Outras informações:
Professor substituto de Ecologia Geral, Formulação de Problemas de Pesquisa, Bioestatística, Introdução ao Comportamento Animal, e Introdução á Linguagem R

2010 - 2011 Vínculo: Servidor público . Enguadramento funcional: Professor substituto . Carga horária: 40. Regime:

Integral Outras informações:

Odulas Informações.

Professor de Fisiologia Animal Comparada II - 2010.1, 2010.2, 2011.1 e 2011.2 Professor de Regulação
Neuroendócrina de Invertebrados - 2010.2 Professor de Introdução ao Comportamento Animal - 2011.1 - 2011.2

2010 - 2010 Vínculo: Monitor , Enquadramento funcional: Voluntário , Carga horária: 6, Regime: Parcial Outras informações:
Disciplina FISA-072

Atividades

10/2017 - 12/2017 Pós-graduação, Programa de Pós-Graduação em Biodiversidade e Evolução

Disciplinas ministradas:

BIO130 - Tópicos Especiais em Zoologia III - Introdução à Linguagem R

05/2017 - Atual Pesquisa e Desenvolvimento, Instituto de Biologia

Linhas de pesquisa.

Desenvolvimentos de softwares para análise e modelagem de dados biológicos , Padrões evolutivos em ecofisiologia de vertebrados , Modelagem em ecologia e evolução do comportamento animal

05/2017 - 03/2018 Graduação, Ciências Biológicas

Disciplinas ministradas:

Linhas de pesquisa

- 1. Desenvolvimentos de softwares para análise e modelagem de dados biológicos
 - Objetivos:Desenvolver ferramentas de código aberto que facilitem a análise e interpretação de dados oriundos de pesquisas campo ou modelos computacionais e matemáticos
- 2. Modelagem em ecologia e evolução do comportamento animal
 - Objetivos:Entender as pressões seletivas que moldam o comportamento animal, com ênfase no estudo da socialidade, utilizando ferramentas computacionais e dados de campo
- 3. Padrões evolutivos em ecofisiologia de vertebrados
 - Objetivos:Entender como a filogenia, fisiologia e o meio ambiente interagem para influenciar os padrões de ocorrência das espécies e sua história de vida

Producão

Produção bibliográfica

Artigos completos publicados em periódicos

- 1. doi: JÚNIOR, EMERSON CAMPOS BARBOSA; RIOS, VITOR PASSOS; DODONOV, PAVEL; VILELA, BRUNO; JAPYASSÚ, HILTON F Effect of behavioural plasticity and environmental properties on the resilience of communities under habitat loss and fragmentation. ECOLOGICAL MODELLING. def. v.472, p.110071 , 2022.
- COMPARATIVE BIOCHEMISTRY AND PHYSIOLOGY.
 Allometric relations of respiratory variables in Amniota: Effects of phylogeny, form, and function.
 COMPARATIVE BIOCHEMISTRY AND PHYSIOLOGY A-MOLECULAR & INTEGRATIVE PHYSIOLOGY.
 U.252, p.110845 , 2021.
- 3. doi: DE FATIMA ROCHA DIAS, M.; RIOS, V.P.; VASCONCELLOS-NETO, J.; VIERA, C. Matriphagy in five species of the genus Anelosimus (Araneae: Theridiidae). BEHAVIOUR. JCB., v.1, p.1 8, 2021.
- 4.
 ightharpoonup and the shyest: a computational model shows the effect of web structure on the origins of social spiders. ANIMAL BEHAVIOUR.
 ightharpoonup and the shyest: a computational model shows the effect of web structure on the origins of social spiders. ANIMAL BEHAVIOUR.
 ightharpoonup and ightharpoonup a
- doi> RIOS, VITOR PASSOS; KRAENKEL, ROBERTO ANDRÉ
 Do I Know You? How Individual Recognition Affects Group Formation and Structure. Plos One. JCB., v.12, p.e0170737 , 2017.
- i. doi> RIOS, V. P.; BONFIM, V. M. G.
 An inexpensive 2-D and 3-D model of the sarcomere as a teaching aid. Advances in Physiology Education.

 JCR, v.37, p.343 346, 2013.

Trabalhos publicados em anais de eventos (resumo expandido)

- Camacho, A.; RIOS, V. P.; MIRANDA, J. G. V.; ROCHA, Pedro Luís Bernardo da
 Are Lizards Affected by Fractal Dimension of Light Entrance in Forests? In: BIOMAT 2006 International Symposium on Mathematical and Computational Biology, 2006, Manaus.
 Proceedings of the International Symposium on Mathematical and Computational Biology BIOMAT 2006, 2006.
- 2. RIOS, V. P.; NEVES, Erica Sena; EL-HANI, Charbel Niño; ROCHA, Pedro Luís Bernardo da Descrição do repertório comportamental de _Trinomys yonenagae_ (Rodentia, Echimyidae) e avaliação das diferenças entre os sexos em situação de cativeiro In: VI Congresso de ecologia do Brasil, 2003, Fortaleza, CE. VI Congresso de ecologia do Brasil., 2003.

Artigos em revistas (Magazine)

 EL-HANI, Charbel Niño; RIOS, V. P. Vida sintética: uma nova revolução?. ComCiência (UNICAMP). Campinas-SP, p.a1 - , 2008.

Produção técnica

Programa de computador sem registro

1. RIOS, V. P.; KRAENKEL, ROBERTO ANDRÉ SocS - Social Simulator, 2016

Demais produções técnicas

- RIOS, V. P.; ANJOS, F. T.; ANJOS-DUARTE, C. S.
 Cursos em Ecologia Comportamento Animal, 2008. (Extensão, Curso de curta duração ministrado)
- VIANA, B. F.; OLIVEIRA, F. F.; RIOS, V. P. Biologia e Ecologia da Polinização Cursos de Campo, 2006. (Livro, Editoração)

Produção artística/cultural

Artes Visuais

 RIOS, V. P. Evento: Yonenaga's Atlantic spiny-rat side view, with coloured fur in lab, 2008. País: Brasil. Tipo de evento: Outro

Home-page: http://www.arkive.org/yonenagas-atlantic-spiny-rat/trinomys-yonenagae/image-G64336.html.

Orientações e Supervisões

Orientações e supervisões concluídas

Dissertações de mestrado: co-orientador

Emerson Campos Barbosa Júnior. Plasticidade comportamental em ambientes perturbados: decorrências ecológicas para os niveis de organização superiores. 2018. Dissertação (Ecologia e Biomonitoramento) - Universidade Federal da Bahia

Carlos Pietro Cardoso Leal Gonçalves Rebouças. Modelagem matemática e computacional da dinâmica evolutiva de Oscines. 2016. Dissertação (Física) - Universidade Federal da Bahia

Trabalhos de conclusão de curso de graduação

1. 🧆

Rafael Alves Rodrigues. ANÁLISE DO CANTO DE BALEIAS-JUBARTE (Megaptera novaeangliae) AO LONGO DA TEMPORADA REPRODUTIVA DO ANO DE 2015 NA COSTA BRASILEIRA. 2021. Curso (Ciências Biológicas) - Universidade do Estado de Minas Gerais

Isabela Silva Brito. "ANÁLISE DOS DIALETOS DE POPULAÇÕES DE BALEIAS-JUBARTE (Megaptera novaeangliae) DA COSTA DO BRASIL ENTRE DIFERENTES ANOS". 2021. Curso (Ciências Biológicas) - Universidade do Estado de Minas Gerais

Iniciação científica

Sabelle Oliveira Lima Luz. Modelagem computacional do comportamento social em aranhas. 2018. Iniciação científica (Abi - Ciências Biológicas) - Universidade Federal da Bahia

Thiago Argolo Espírito Santo Carvalho. Modelagem computacional do comportamento social em aranhas. 2018. Iniciação científica (Ciências Biológicas) - Universidade Federal da Bahia

Página gerada pelo sistema Currículo Lattes em 13/09/2022 às 16:22:38.